【裁判字號】    90,交聲,283
【裁判日期】    900430
【裁判案由】    交管條例聲異
【裁判全文】
臺灣板橋地方法院交通件裁定                        九十年度交聲字第二八三號
    原處分機關  交通部公路局臺北區監理所
    異  議  人
    即受處分人  甲○○
右列異議人因違反道路交通管理處罰條例案件，對於交通部公路局臺北區監理所於九
十年三月二十七以北監五字第裁四０－Ａ00000000號所為之裁決處分（原處
分案號：八十九年十二月二十日北市警交大字第Ａ00000000號）聲明異議，
本院裁定如左：
        主  文
原處分撤銷。
甲○○駕駛汽車不遵守道路交通標誌、標線、號誌之指示，處新臺幣玖佰元罰鍰，並
記違規點數壹點。
        理  由
一、原處分機關係以異議人即受處分人甲○○所有之車號三Ａ－八二三一號自用小客
    車，於民國八十九年十二月九日上午十二時十分許，行經臺北市○○路○段時，
    行駛於公車專用道並闖紅燈，乃依違反道路交通管理處罰條例第六十條第二項第
    三款及第五十三條規定，分別處罰鍰新臺幣九百元及一千八百元，並記違規點數
    共四點。異議人甲○○則主張：我固然有駕駛自用小客車行駛於公車專用道，並
    未闖紅燈等語。
二、按汽車駕駛人駕駛汽車不遵守道路交通標誌、標線、號誌之指示，處新臺幣九百
    元以上一千八百元以下罰鍰；又汽車駕駛人，行經有燈光號誌管制之交岔路口闖
    紅燈者，處六百元（即新臺幣一千八百元）以上一千二百元（即新臺幣三千六百
    元）以下罰鍰；另汽車駕駛人，違反第六十條第二項第一款至第三款、第五十三
    條者，除依原條款處罰鍰外，並分別記違規點數一點、三點，道路交通管理處罰
    條例第六十條第二項第三款、第五十三條、第六十三條第一項第一款、第三款分
    別定有明文。
三、經查，本件異議人即受處分人甲○○駕駛車號三Ａ－八二三一號自用小客車，於
    八十九年十二月九日上午十二時十分許，行經臺北市○○路○段時，行駛於公車
    專用道之違規事實，業據異議人供承不諱，且有採證照片二幀在卷可憑，異議人
    上開行駛於公車專用道之違規事實，堪以認定。另就異議人駕車闖紅燈乙節，比
    照卷附採證照片二張，可知前張照片拍攝於十二時十分，次張照片拍攝於十二時
    十一分，兩者相距約一分鐘，且前張照片中異議人車輛左前方之公車尚在交岔路
    口，其右前方有一輛紅色自用小客車剛駛出於路口，而後張照片中該公車已行駛
    至下一個交岔路口，紅色自用小客車業已通過交岔路口，可知上開照片所顯示之
    狀態已隔一段時間，惟異議人車輛僅向前行駛約一公尺，倘異議人接近交岔路口
    並闖紅燈，次張照片所顯示之異議人車輛應已駛至下一個交岔路口。由此可知，
    被告駕駛自用小客車行駛於公車專用道，遇紅燈停置在交岔路口之前，並未闖紅
    燈，異議人就此部分聲明異議，為有理由，原裁決處分認為本件之舉發違規事實
    有「行駛於公車專用道」及「闖紅燈」二項，尚有未洽，應予撤銷，惟異議人仍
    有行駛於公車專用道之違規事實，故本院自為如主文第二項所示之裁定。
三、據上論斷，應依道路交通案件處理辦法第二十條，裁定如主文。
中      華      民      國      九十        年    四      月    三十    日
                                      臺灣板橋地方法院交通法庭
                                          法  官  侯  志  融
右正本證明與原本無異
如不服本裁定應於送達後五日內向本院提出抗告狀
                                          書記官  陳  淑  芳
中      華      民      國      九十        年    五      月    二      日


司法院資訊處製作；財團法人民間司法改革基金會備份。
